【裁判字號】    99,台上,530
【裁判日期】    990128
【裁判案由】    妨害自由
【裁判全文】
最高法院刑事判決              九十九年度台上字第五三０號
上  訴  人  甲○○
上列上訴人因妨害自由案件，不服台灣高等法院台中分院中華民
國九十八年十一月五日第二審判決（九十八年度上訴字第一五五
三號，起訴案號：台灣台中地方法院檢察署九十七年度偵字第五
八七三號），提起上訴，本院判決如下：
    主  文
上訴駁回。
    理  由
按刑事訴訟法第三百七十七條規定，上訴於第三審法院，非以判
決違背法令為理由，不得為之。是提起第三審上訴，應以原判決
違背法令為理由，係屬法定要件。如果上訴理由書狀並未依據卷
內訴訟資料，具體指摘原判決不適用何種法則或如何適用不當，
或所指摘原判決違法情事，顯與法律規定得為第三審上訴理由之
違法情形，不相適合時，均應認其上訴為違背法律上之程式，予
以駁回。本件原判決認定上訴人甲○○、孫佳宏（業經判處罪刑
確定）及姓名不詳成年男子，為迫使被害人謝建勝、蔡鴻文解決
所涉詐賭糾紛，而共同以強暴脅迫方式剝奪被害人等之行動自由
等情，因予撤銷第一審之判決，改判仍論處上訴人共犯刑法第三
百零二條第一項妨害自由罪刑，已綜合被害人等於警詢及偵查中
之指訴、其二人受傷就診之病歷資料、證人孫佳宏證述上訴人參
與商量解決詐賭糾紛及其他證據資料，詳加斟酌論斷，敘明憑以
認定上訴人犯罪事實之理由。對於上訴人坦承在場處理紛爭，要
求雙方和解，惟否認犯罪，以其發現事態發展非自己所能控制即
行離開云云為辯，原判決認為上訴人所辯不足採信，又被害人等
嗣於原審時所為翻異前供之陳述，亦無從採為有利上訴人之認定
，均詳敘得心證之理由，所為論敘並無違背經驗法則或論理法則
情事。按採證認事本屬事實審法院之職權，證人供述是否真實可
信，事實審法院得依證據法則，本於自由心證予以斟酌，作合理
之比較，定其取捨，判決內若已論敘其何以作此判斷之心證理由
，且所為取捨判斷不違背經驗法則或論理法則，即不生判決違背
法令之問題。上訴意旨以被害人等之警詢、偵查陳述與在原審所
述者不一，謂有瑕疵，指摘原判決採為上訴人犯罪之認定，有判
決不適用法則之違法云云，核係對原審採證認事職權之適法行使
，但憑己見任意爭執，自不足據以辨認原判決已具備違背法令之
形式要件。本件上訴違背法律上之程式，應予駁回。
據上論結，應依刑事訴訟法第三百九十五條前段，判決如主文。
中    華    民    國  九十九  年    一    月  二十八  日
                      最高法院刑事第十庭
                          審判長法官  花  滿  堂
                                法官  黃  正  興
                                法官  陳  東  誥
                                法官  林  錦  芳
                                法官  洪  昌  宏
      本件正本證明與原本無異
                                      書  記  官
中    華    民    國  九十九  年    二    月    一    日
                                                      ｓ

司法院資訊處製作；財團法人民間司法改革基金會備份。
